臺灣臺東地方法院刑事判決　　　　　　　　　　　　　九十三年度易字第一七三號
　　公　訴　人　臺灣臺東地方法院檢察署檢察官
　　被　　　告　庚○○
右列被告因竊盜案件，經檢察官提起公訴（九十三年度偵字第一四五一號、第一八三
九號），被告於準備程序中為有罪之陳述，本院裁定由受命法官獨任進行簡式審判程
序，判決如左：
    主  文
庚○○連續攜帶兇器竊盜，累犯，處有期徒刑壹年貳月。
    事  實
本件犯罪事實除一之（二）「出售予知情之呂保清」部分，與一之（三）「出售予知
情之呂保清，呂保清再以一萬五千元之價格轉售予知情之陳萬吉」應予對調，一之（
三）補充：竊取丁○○所有駕駛執照，一之（六）竊車時間更正為早上六時許外，其
餘犯罪事實均引用檢察官起訴書之記載（如附件）。
    理  由
一、訊據被告庚○○對於上開犯罪事實坦承不諱，核與證人即失竊車輛所有人或使用
    人乙○○、丙○○、丁○○、戊○○、辛○○、己○○所陳之車輛失竊時間、地
    點、有無上鎖、車內失竊何物等情大致相符（見臺東縣警察局關山分局信警刑字
    第０九三０００一八０二號卷【下稱關山分局卷】第二頁起、臺東縣警察局臺東
    分局信警刑字第０九三０００三八二０號卷【下稱臺東分局卷】第六頁起、第二
    頁起、臺灣臺東地方法院檢察署九十三年度偵字第一四五一號卷【下稱偵查卷】
    第二四頁起），且有臺東警察分局勤務指揮中心受理車輛失竊通報單三份、電腦
    查詢車籍資料四份、汽車新領牌照登記書二份、贓物認領保管單二份（以上見關
    山分局卷第三六頁起）、被告帶同警察至行竊地點、車輛棄置地點、交易地點指
    認所拍攝之相片七幀、車輛藏匿地點相片七幀（以上見關山分局卷第二五頁起）
    、警方查獲時所拍攝相片十幀（見臺東分局卷第一八頁起）、警方起獲車牌號碼
    ＷＶ—一一三八號自用小貨車車內被告所竊證件、金融卡等贓物之相片二幀、上
    開贓物相片三幀、扣案行竊工具相片二幀（以上見臺東分局卷第二三頁起）在卷
    可稽，手提包一個、鍾松州身分證二張、駕駛執照一張、戊○○駕駛執照及健保
    卡各一張、電話ＩＣ卡二張、記事簿一本、棉質手套一副、自製萬能鑰匙四支扣
    案可佐（見本院卷第四三頁），而本件除ＷＶ—一一三八號自用小貨車係被告行
    竊後不久當場查獲由其駕駛，並因之在車上扣得與該車幾乎同時竊得之車牌號碼
    Ｐ二—五一五五號自用小客車使用人辛○○置放於該車之黑色皮包（內有身分證
    等可資辨別身分之證件）、車牌號碼八Ｊ—五四００號自用小貨車所有人鍾松州
    、車牌號碼Ｋ三—七二０八號自用小貨車所有人戊○○之證件，足見被告所為竊
    取上開四部車輛之自承與事實相符，堪可採信。再者，本案經被告提供線索而查
    獲ＷＶ—四七三０號自用小貨車、Ｋ三—五三一一號自用小貨車（見本院卷六五
    頁檢察官所述）及呂保清、陳萬吉等銷贓之人（見關山分局卷第一五頁背面起）
    ，是被告所承該二部車輛為其所竊，亦可採信。從而本件事證已臻明確，被告犯
    行應堪認定。至被告竊取車牌號碼Ｋ三—五三一一號自用小貨車時，尚竊取放置
    於車上之丁○○駕駛執照一張，業據被告供明在卷（見本院卷第六０頁），犯罪
    事實欄之記載，自應予以補充。又被告既已承認竊車及車上有價值之各該物品，
    如有竊取相片，自無否認之理，何況相片最大作用在於供作紀念，拍攝之人、事
    、物既與被告無關，被告實無加以竊取之必要，是所辯未竊取戊○○相片一節，
    尚堪採信。再者，被告係於同一天約略相同之時段，在同一飯店周遭，接連竊取
    車牌號碼Ｐ二—五一五五號自用小客車車內物品及ＷＶ—一一三八號自用小貨車
    ，衡情係竊取車牌號碼Ｐ二—五一五五號自用小客車車內物品後，又見車牌號碼
    ＷＶ—一一三八號自用小貨車車門未上鎖，認有機可乘，始一併竊取，而非第一
    次行竊後又刻意在相同地點伺機行竊，是上開二次竊行應係緊接進行，此觀被告
    被查獲後警詢初供亦稱，該二次竊行均在九十三年六月十八日六時許所為，即可
    獲得證實（見臺東分局卷第二頁背面、第三頁），從而應認被告竊取車牌號碼Ｗ
    Ｖ—一一三八號自用小貨車之時間，為該日早上約六時許，非得以車輛所有人所
    稱之發現失竊時間，認被告係在該日七點許，即前次竊取車上物品相隔一小時許
    後，始再行竊車輛，則起訴書所載時間亦應予以更正。
二、按扣案四支類似於萬能鑰匙之物為潘信宏交付被告，用以偷竊車輛，為其所自承
    （見本院卷第六三頁），而上開扣案物品形狀均甚尖銳（見臺東分局卷第二五頁
    、二六頁），以之戳、刺人之身體，極易造成傷害，客觀上自足以作為行兇器具
    ，其等均屬凶器甚明，是核上開被告攜帶扣案行竊工具（兇器）竊取車輛之所為
    ，係犯刑法第三百二十一條第一項第三款之攜帶兇器竊盜罪。起訴書雖記載為犯
    刑法第三百二十條之竊盜罪，惟業經檢察官於本院審理時當庭予以更正（見本院
    卷第六四頁），自無變更起訴法條之問題。被告多次竊取車輛之行為，時間緊接
    ，方法雷同，所犯又係構成要件相同之罪，顯係基於概括犯意反覆為之，為連續
    犯，應依刑法第五十六條規定，以一罪論並加重其刑。被告雖多次行竊，然偷車
    時間集中在半個月內，是本件之犯罪所得，當遠高於該時間維持正常生活之所需
    ，故其非純因無以維生而行竊甚明，而其所辯原在父親開設之代書事務所幫忙之
    事實，業經其父張接興證實在卷（見本院卷第四八頁、第六四頁），亦見其尚非
    全無謀生能力、正常工作，從而自不得因其竊盜次數較多，斷言恃竊維生，檢察
    官所見略同，並認被告係因沾染毒癮，為吸毒而犯案（見本院卷第四七頁、第六
    五頁），可資參酌，故而被告應無刑法第三百二十二條常業竊盜罪之適用，附此
    敘明。其前因違反麻醉藥品管理條例案件，先後被判處有期徒刑七月、五年六月
    、八月，定執行刑為六年四月，於八十九年一月二十六日縮刑期滿執行完畢，五
    年內再犯本件有期徒刑以上之罪，為累犯，應依刑法第四十七條規定，加重其刑
    。爰審酌被告正值青壯，不思勤奮工作，多次竊取車輛及車上財物，造成多數車
    輛所有人之損失及社會大眾之不安，犯罪情節非輕，且多次因違反麻醉藥品管理
    條例而被判刑，素行非佳，有臺灣高等法院被告全國前案紀錄表、全國刑案資料
    查註表各一份在卷可參，惟坦承犯罪，自動供出多項之前所犯竊案，並積極協助
    檢、警追贓，犯後態度極佳，業據檢察官陳稱在卷（見本院卷第六五頁）等一切
    情狀，量處如主文所示之刑。又被告前無竊盜犯罪紀錄，本次短時間內多次密集
    竊取車輛，衡情應係為特殊急迫需要而行險，參酌其本次被查獲時，尚被扣得隨
    身攜帶第一級毒品海洛因、注射針筒、塑膠吸管剷子等施用毒品所需之物（見臺
    東分局卷第三頁被告筆錄、第二三頁起之相片），則被告顯係因染上毒癮，為支
    應施用毒品所需龐大費用，始鋌而走險，檢察官所見略同（見本院卷第六五頁）
    ，可資參酌，被告既為吸毒而竊車，且竊車時間僅持續約半月，自難認已有竊盜
    之習慣，且經本次羈押及刑之執行後，長時間與毒品隔絕，對於戒除毒癮應有裨
    益，亦難認往後尚有為施用毒品而竊車之虞，是本院認其尚無宣告強制工作之必
    要，併予敘明。
據上論斷，應依刑事訴訟法第二百九十九條第一項前段、第三百十條之二、第四百五
十四條第二項，刑法第五十六條、第三百二十一條第一項第三款、第四十七條，判決
如主文。
本案經檢察官甲○○到庭執行職務
中      華      民      國      九十三      年      九    月    二十    日
                                  臺灣臺東地方法院刑事第二庭
                                          法  官  鄭  峻  明
右正本證明與原本無異。
如不服本判決，應於判決送達後十日內向本院提出上訴狀。（須附繕本）
「切勿逕送上級法院」
                                          書記官  陳  美  鄉
中      華      民      國      九十三      年      九    月    二十    日
附記：
中華民國刑法第三百二十一條第一項第三款：
犯竊盜罪而有左列情形之一者，處六月以上、五年以下有期徒刑：
三  攜帶兇器而犯之者。
